臺灣高等法院民事裁定
111年度簡易字第29號
原      告  邱𥴰頻  
被      告  范植政  
            陳冠宏  
            簡鼎綸  
            邱昶霖  
            鄭○○  
            鄭○○  
上列當事人間請求侵權行為損害賠償事件，原告提起刑事附帶民
事訴訟，經本院刑事庭裁定移送前來（110年度附民字第153號）
，本院裁定如下：
    主  文
原告之訴及假執行之聲請均駁回。
訴訟費用由原告負擔。
    理  由
一、按原告之訴，其訴訟標的為確定判決之效力所及者，法院應
    以裁定駁回之，此觀民事訴訟法第249條第1項第7款規定即
    明。查原告因被告范植政以次5人違反組織犯罪條例等案件
    （下稱系爭刑事案件），於本院110年度上訴字第810號第二
    審刑事訴訟程序中提起附帶民事訴訟，主張被告范植政以次
    5人所屬詐欺集團成員於民國108年11月26日晚上9時5分，撥
    打伊電話佯稱購物網站賣家，因工作人員疏失，誤將伊加入
    會員，需繳交每月新臺幣（下同）5,800元會員費，要求伊
    依指示操作自動櫃員機解除等語，致伊陷於錯誤，於同年月
    27日晚上7時4分、7時33分，操作自動櫃員機將2萬9,999元
    、2萬9,985元匯入訴外人劉奇叡000-00000000000000號帳戶
    ，再由范植政指揮簡鼎綸、鄭○○、陳冠宏、邱昶霖於附表「
    車手提款時間、地點及金額」欄所示時間、地點，提領共48
    萬67元，依民法第184條第1項前段、第185條第1項規定，范
    植政以次5人應共同負損害賠償責任；又鄭○○於行為時未成
    年，被告鄭○○為其法定代理人，亦應依民法第187條第1項規
    定負連帶責任，故依侵權行為之法律關係，起訴請求被告連
    帶給付48萬67元及自附帶民事起訴狀繕本送達翌日起算之法
    定遲延利息；並陳明願供擔保，請准宣告假執行等語，按經
    本院110年度附民字第153號裁定移送民事庭審理。惟查，原
    告前於109年5月6日系爭刑事案件第一審刑事程序中（即臺
    灣桃園地方法院109年度訴字第397、696號），已對被告提
    起刑事附帶民事訴訟，並經該院109年度附民字第394號裁定
    移送同院民事庭審理，嗣經該院109年度桃簡字第2241號判
    決判命范植政、陳冠宏、邱昶霖連帶給付原告5萬9,984元本
    息，駁回原告其餘之訴確定（下稱前案）等情，有前案附帶
    民事起訴狀及確定判決在卷可稽(見本院卷第175至187頁）
    ，且經本院調取該案卷宗核閱無誤，核其當事人、訴之聲明
    及訴訟標的與本件主張均完全相同，是本件訴訟標的應為前
    案確定判決之既判力所及，原告復就同一事件更行起訴，依
    上開規定，其訴自不合法而應予駁回。又原告之訴既經駁回
    ，其假執行聲請即失所附麗，應併予駁回。
二、據上論結，本件原告之訴為不合法，爰裁定如主文。
中　　華　　民　　國　　111 　年　　9 　　月　　15　　日
                  民事第七庭
                      審判長法  官  林翠華
                            法  官  許炎灶
                            法  官  蔡惠琪
附表
編號 被害人/告訴人 被告 詐騙時間及方式 匯款時間/ 匯款金額（新臺幣） 車手提款時間、地點及金額 收水 證據 金額 2（ 起訴書附表編號2） 邱𥴰頻（告訴人） 邱昶霖、陳冠宏、范植政 詐騙集團成員佯為購物網站之賣家，於108年11月26日晚間9時5分許，撥打電話向邱𥴰頻佯稱因工作人員疏失，致邱𥴰頻成為該網站之高級會員，每月需繳交5,800元會員費，需依指示操作自動櫃員機，邱𥴰頻因此陷於錯誤，於右開時間前往操作自動櫃員機匯款右開金額至劉奇叡000-00000000000000號帳戶。 108年11月27日晚間7時4分許 ----------- 29,999元（起訴書另有記載於108年11月27日晚間7時5分許匯款29,999元，惟交易明細並無此筆紀錄，顯屬誤載，應予更正） 陳冠宏於108年11月27日晚間7時4分許，在桃園市○鎮區○○路0段000號1樓OK超商自動提款機提款20,005元。（起訴書另有記載2次於相同時間、地點提領相同金額款項，顯屬誤載，應予更正） 范植政 ⒈告訴人邱𥴰頻於警詢之證述（偵字第8811號卷，第181至184頁）。 ⒉被告邱昶霖於偵查中、原審訊問、準備程序及審理時之供述（偵字第34401號卷，第439至440頁；訴字第397號卷一；第121、281頁；訴字第397號卷四，第180頁）。 ⒊被告陳冠宏於偵查、原審訊問、準備程序及審理時之供述（偵字34393號卷，第481頁；訴字第397號卷一，第75、267頁；訴字第397號卷四，第180頁）。 ⒋告訴人邱𥴰頻存摺封面、交易明細內容及交易明細表共7張（偵字第8811號卷，第192至196頁）。 ⒌劉奇叡彰化銀行存款帳戶交易明細（訴字第397號卷一，第231至232 頁）。 ⒍監視器畫面提款影像（偵字第8811號卷第47至51頁、偵字第8812號卷，第35至38頁）。 匯款金額之總計為 59,984元  ----------  車手提款總金額為 50,015元     108年11月27日晚間7時33分（起訴書誤載為31分）許 ---------- 29,985元 邱昶霖於108年11月27日晚間7時55分（起訴書誤載為22分）許，在桃園市○鎮區○○路0段00號自動提款機提款20,005元。 陳冠宏、范植政        邱昶霖於108年11月27日晚間7時56分（起訴書誤載為23分）許，在桃園市○鎮區○○路0段00號自動提款機提款10,005元。    
正本係照原本作成。
不得抗告。
中　　華　　民　　國　　111 　年　　9 　　月　　15　　日

  　　　　　　　　　　　　　書記官  蕭英傑